【裁判字號】    89,訴,2046
【裁判日期】    891213
【裁判案由】    毒品危害防制條例
【裁判全文】
臺灣高雄地方法院刑事判決                        八十九年度訴字第二○四六號
    公  訴  人  臺灣高雄地方法院檢察署檢察官
    被      告  甲○○
右列被告因毒品危害防制條例案件，經檢察官提起公訴（八十九年度毒偵緝字第二七
六號），及移送併辦（八十九年度毒偵字第五五五五號）本院判決如左：
    主  文
甲○○連續施用第一級毒品，累犯，處有期徒刑壹年貳月；又連續施用第二級毒品，
累犯，處有期徒刑陸月；應執行有期徒刑壹年陸月。
    事  實
一、甲○○（原名洪文豪）前曾於民國八十四年七月間及八十五年六月間，均因違反
    麻醉藥品管理條例案件，分別經法院判處有期徒刑八月及十月，合併執行後於八
    十六年十月十日假釋期滿執行完畢，仍不知悔改。又於八十七年六月間因施用第
    二級毒品案件，經臺灣高雄地方法院檢察署檢察官聲請本院以八十七年度毒聲字
    第六五一號裁定送臺灣高雄看守所施以觀察、勒戒後，認有繼續施用毒品之傾向
    ，復經本院以八十七年度毒聲字第一一四○號裁定施以強制戒治一年期滿，由臺
    灣高雄地方法院檢察署檢察官於八十八年八月九日以八十八年度戒毒偵字第二六
    號為不起訴處分確定。惟甲○○於不起訴處分後五年內，又基於概括之犯意，各
    於八十九年四月十二日凌晨一時十分、七月五日下午三時起回溯二十四小時內之
    某時，逋續二次以不詳方式，在不詳地點施用第一級毒品海洛因，及自八十八年
    八月間起，至八十九年七月五日下午三時起回溯二十四小時內之某時止，以將安
    非他命置入玻璃吸食器內以火燒烤，吸食煙氣之方式，連續在高雄市鼓山區○○
    ○路一六一巷五十弄四十七號、彰化縣福興鄉番社村四十一號，施用第二級毒品
    安非他命。嗣於八十九年四月十二日凌晨一時許，在高雄市○○區○○街二七六
    號，及八十九年七月五日十二時三十分許，在高雄市○○○路一六一巷五十弄四
    十七號，為警採集尿液送驗後查獲，並經臺灣高雄地方法院檢察署檢察官聲請本
    院以八十九年毒聲字第五三二六號裁定令入戒治處所施以強制戒治。
二、案經高雄市政府警察局鹽埕分局移請臺灣高雄地方法院檢察署檢察官偵查起訴及
    移送併辦。
    理  由
一、右揭事實，訊據被告甲○○固坦承有於前開時地施用第二級毒品安非他命之事實
    ，惟矢口否認有施用第一級毒品海洛因之犯行，辯稱：伊並無施用海洛因之行為
    云云。惟查被告於八十九年四月十二日凌晨一時及八十九年七月五日中午十二時
    三十分為警查獲後所採集之尿液，分別經送鑑驗結果，均呈嗎啡及甲基安非他命
    陽性反應，此有高雄市立凱旋醫院於八十九年四月二十八日、八十九年七月二十
    一日各以高市凱醫檢字第五七五號、第六九三號所出具之煙毒尿液檢驗成績書二
    份在卷可稽，足證被告自承有連續施用第二級毒品安非他命之事實，洵屬有據。
    。又上開檢驗成績書上已載明係以ＧＣ／ＭＳ（即氣相層析質譜儀法）檢驗；而
    「若以氣相層析質譜儀（ＧＣ／ＭＳ）作藥物及其代謝產物之定性及定量分析，
    幾乎不會有偽陽性反應產生」，此經台北榮民總醫院八十三年四月七日以八三北
    總內字第三○五九號函示明確。且按海洛因施用入人體後水解還原成嗎啡，再循
    嗎啡之代謝方式排出體外，此有行政院衛生署藥物食品檢驗局七十三年藥檢壹字
    第Ｏ三Ｏ二二一號函說明綦詳。另依醫學臨床實驗及英國藥學會出版之
    Isolation and Indentification of Drugs一書第二九三頁載明：海洛因經注射
    入人體後，迅速水解成6-Monoa Cety Imorphin，再緩緩繼續水解成嗎啡，然後
    再循嗎啡代謝之方式排出，同書第四三一至四三二頁並載有：嗎啡經注射入人體
    後，約百分之五十以上於八小時內自尿中排出，至二十四小時排出約百分之九十
    。此外，通常健康之成人一次注射嗎啡十五公絲，而以現行採用蟻醛酸試液及鉬
    鋑銨酸試液檢驗其尿液時，注射後八小時所排尿液易於檢出；八至二十四小時，
    視其取尿時間及尿量多寡，可能檢出；至二十四小時後所排出之尿液，用上述方
    法已難檢出，亦據前開行政院衛生署藥物食品檢驗局七十三年十一月三十日（七
    三）藥檢壹字第Ｏ三Ｏ二二一號函釋在案，是以被告確有於前揭時間施用第一級
    毒品海洛因之事實，殆無疑義。是被告前揭辯詞，應係臨訟卸責之語，不足採信
    。
二、被告前曾於八十七年六月間因施用第二級毒品案件，經臺灣高雄地方法院檢察署
    檢察官聲請本院以八十七年毒聲字第六五一號裁定送觀察、勒戒後，認有繼續施
    用毒品傾向，復經本院以八十七年度毒聲字第一一四○號裁定施以強制戒治一年
    期滿，而由臺灣高雄地方法院檢察署檢察官於八十八年八月九日以八十八年度戒
    毒偵字第二六號為不起訴處分確定，此有本院被告院內索引紀錄卡、臺灣高雄地
    方法院檢察署刑案資料查註紀錄表及該署八十八年度戒毒偵字第二六號不起訴處
    分書在卷足憑。其於依毒品危害防制條例第二十條第二項所定之強制戒治期滿，
    為不起訴處分後，五年內再犯同條例第十條第一項及第二項之罪，經本院依同條
    例第二十三條第二項之規定，以八十九年毒聲字第五三二六號裁定令入戒治處所
    施以強制戒治，此復有本院上開裁定在卷佐憑，故本件事證明確，被告犯行洵足
    認定，應依法論科。
三、核被告所為，係犯毒品危害防制條例第十條第一項之施用第一級毒品、及同條第
    二項之施用第二級毒品罪，被告分別持有第一級毒品海洛因、第二級毒品安非他
    命，嗣進而施用之，其持有之低度行為應為施用第一級及第二級毒品之高度行為
    所吸收，均不另論罪。被告先後二次施用第一級毒品海洛因，及多次施用第二級
    毒品安非他命之行為，均時間緊接，犯罪構成要件相同，顯係各基於概括之犯意
    為之，均為連續犯，爰分別依刑法第五十六條之規定以一罪論，並加重其刑。被
    告分別施用第一級毒品海洛因及第二級毒品安非他命之行為，犯意各別，行為互
    異，應予分論併罰。公訴人雖僅就被告於八十九年四月十二日凌晨一時十分許回
    溯二十四小時內之某時有施用第一級毒品海洛因，及於同年三月底起至四月十二
    日止有連續施用第二級毒品安非他命之犯行提起公訴，惟被告於八十九年七月五
    日下午三時許回溯二十四小時內之某時許再度施用第一級毒品海洛因及第二級毒
    品安非他命之犯行，既經公訴人移送併辦到院（八十九年毒偵字第五五五五號）
    ，且核與前開已起訴之犯行間，均有連續犯之裁判上一罪關係，為起訴效力所及
    ，本院自應併予審究。被告前曾於民國八十四年七月間及八十五年六月間，分別
    因違反麻醉藥品管理條例案件，經法院各判處有期徒刑八月及十月，於八十六年
    十月十日假釋期滿執行完畢，此有臺灣高雄地方法院檢察署刑案資料查註紀錄表
    在卷足按，其於五年內再犯此二件最重本刑均為有期徒刑以上之罪，為累犯，應
    依刑法第四十七條之規定，各加重其刑至二分之一。爰審酌被告尚曾於八十年二
    月間、八十三年三月間及八十三年十一月間有多次違反麻醉藥品管理條例之犯行
    ，此有觀諸前開臺灣高雄地方法院檢察署刑案資料查註紀錄表至明，顯見歷次刑
    之執行對其並未收矯治之效，且於犯罪後猶飾詞圖卸，避重就輕，冀免刑責，可
    見其犯罪後態度非佳，惟念其犯行係自戕行為等一切情狀，分別量處如主文所示
    之刑，並定其應執行刑，以資懲儆。
據上論斷，應依刑事訴訟法第二百九十九條第一項前段，毒品危害防制條例第十條第
一項、第二項，刑法第十一條前段、第五十六條、第四十七條、第五十一條第五款，
判決如主文。
中      華      民      國     八十九     年     十二     月    十三    日
                              臺灣高雄地方法院刑事第二庭
                                    法  官    李代昌
右正本證明與原本無異。
如不服本判決，應於判決送達後十日內，向本院提出上訴狀。
                                    書記官    吳韻芳
中      華      民      國     八十九     年     十二     月    十三    日
附錄本判決論罪科刑適用法條
毒品危害防制條例第十條
施用第一級毒品者，處六月以上五年以下有期徒刑。
施用第二級毒品者，處三年以下有期徒刑。


司法院資訊處製作；財團法人民間司法改革基金會備份。
